【裁判字號】    92,交聲,952
【裁判日期】    921020
【裁判案由】    聲明異議
【裁判全文】
臺灣臺中地方法院交通事件事裁定                  九十二年度交聲字第九五二號
    原處分機關  交通部公路總局臺中區監理所
    受 處分 人  甲○○
右列受處分人因違反道路交通管理處罰條例案件，對於交通部公路總局臺中區監理所
九十二年八月二十二日所為之裁決（中監違字第裁六○─Ｚ00000000號裁決
書），聲明異議，本院裁定如左：
    主  文
異議駁回。
    理  由
一、原處分機關略以：異議人即受處分人甲○○，於九十二年六月二十九日二十三時
    六分許，駕駛車號ＲＵ─七九一號自用大貨車，在國道一號南向二十八至二十八
    ‧五公里處，因：同向四車道大型車行駛中內車道之違規事實，經內政部警政署
    國道公路警察局第一警察隊員警查獲當場攔檢舉發，受處分人依限期到案申訴，
    經向原舉發機關查證違規屬實，該所遂於九十二年八月二十二日以中監違字第裁
    六○─Ｚ00000000號裁決書，裁處受處分人違反道路交通管理處罰條例
    第三十三條第一項及第六十三條第一項之規定，處罰鍰新臺幣三千元整，並記違
    規點數一點，逾期則依違反道路交通管理事件統一裁罰標準表及裁決書處罰主文
    裁處，於法並無不合等語。
二、本件受處分人甲○○則以：因當天高速公路上車子流量很大，正常速度行進中，
    突然有一支維士比瓶子快要逼近其車道，遂臨機應變往內車道閃避致被罰，又認
    為在該時間及路段已經夜深與離峰時間，應該可避重就輕、微罪不罰，且該路段
    也未設一、二車道禁行的警告標誌，爰聲明異議云云。
三、按汽車行駛於高速公路或設站管制之道路，而不遵管制之規定者，處汽車駕駛人
    新臺幣三千元以上六千元以下罰鍰；汽車駕駛人有第三十三條之情形者，記違規
    點數一點；汽車行駛高速公路，其車道之使用，應依汽車行駛於同向四車道路段
    ，大型車應行駛於外側車道，為超越同向之前車時，得暫時利用中外車道超越前
    車，禁止行駛或變換車道行駛中內車道或內側車道。道路交通管理處罰條例第三
    十三條第一項、第六十三條第一項第一款與高速公路交通管制規則第八條第一項
    第三款及違反道路交通管理事件統一裁罰標準表分別定有明文。經查：受處分人
    甲○○於上開時、地，駕駛車號ＲＵ─七九一號自用大貨車，因同向四車道大型
    車行駛中內車道之違規事實，經內政部警政署警察局第一警察隊員警當場攔檢舉
    發等情，有內政部警政署國道公路警察局員警當場舉發之違反道路交通管理事件
    通知單一紙與裁決書一份在卷可稽。雖受處分人辯稱：有一支維士比瓶子快要逼
    近其車道，遂臨機應變往內車道閃避致被罰云云。惟查：受處分人於上開時、地
    因違規同向四車道大型車行駛中內車道之事實，係經執行巡邏勤務員警親自目睹
    ，該車行駛國道一號公路南向二十八公里至二十八點五公里處，中內線車道（同
    向四車道），乃當場欄停稽查，當時警員未發現其申訴所稱情事，且其亦未當場
    告知係為閃躲空瓶情事，況於夜晚二十三時許，駕駛人焉能分辨路上之空瓶即為
    維士比空瓶？足見其所言不足採信，始由原舉發機關依法舉發，此有原舉發機關
    九十二年八月份公警國一交訴字第○九二○○○二七四三號書函在卷可佐。又據
    本院於九十二年九月三十日訊問原舉發機關之執勤員警即證人陳益壽、蔡國逞皆
    結證稱：「高速公路南下二十七公里處，事實上有設置警示牌，且我們跟了他五
    百公尺，他沒有離開中內車道的意思，我們才會舉發他」等語，是受處分人違規
    之事實，堪以認定。此外，本院經查亦無任何證據足資證明執勤員警有捏造事實
    、違法取締之情事，則執勤警員本其加強道路交通管理、維護交通秩序、確保交
    通安全職責所為之當場舉發，自應受到合法、正確而真正之推定。受處分人空言
    指摘原舉發不當，尚屬無據。從而，原處分機關據以援引上開規定，裁處罰鍰新
    臺幣三千元整，並記違規點數一點，逾期則依裁決書處罰主文規定處罰，並無不
    當，本件異議為無理由，應予駁回。
四、據上論斷，應依道路交通管理處罰條例第八十七條、道路交通案件處理辦法第十
    九條，裁定如主文。
中      華      民      國      九十二      年      十    月    二十    日
                                臺灣臺中地方法院交通法庭
                                    法  官  張清洲
右正本證明與原本無異。
如不服本裁定應於送達後五日內向本院提出抗告狀。
                                    書記官
中      華      民      國      九十二      年      十    月    二十    日


司法院資訊處製作；財團法人民間司法改革基金會備份。
